臺灣高等法院臺中分院民事判決
109年度上易字第611號
上  訴 人   劉孟妍  
訴訟代理人  楊若谷律師
            李平勳律師
複 代理 人  李涵律師  
上  訴  人  黃素瑩  
訴訟代理人  賴協成律師
            王彥律師

上列當事人間請求損害賠償等事件，兩造均對於民國109年8月25
日臺灣彰化地方法院108年度訴字第1137號第一審判決提起上訴
，本院於111年2月15日言詞辯論終結，判決如下：
    主  文
原判決除確定部分外均廢棄。
上開廢棄部分，黃素瑩於第一審之訴及假執行之聲請均駁回。
黃素瑩之上訴駁回。
第一審（除確定部分）及第二審訴訟費用，均由黃素瑩負擔。
    事實及理由
壹、程序部分
　　黃素瑩提起上訴時，其上訴聲明原為：㈠原判決不利部分廢
    棄。㈡上廢棄部分，劉孟妍應再給付黃素瑩新台幣(下同)47
    萬元及自起訴狀繕本送達翌日起至清償日止，按年息百分之
    5計算之利息。嗣更正㈠為：「原判決關於駁回上訴人第一審
    47萬元及其法定利息部分之訴與該部分假執行之聲請暨命負
    擔該部分之訴訟費用之裁判均廢棄」(本院卷第47頁)，並陳
    明僅就賠償金額敗訴部分上訴(本院卷第76頁)。核屬民事訴
    訟法第256條不變更訴訟標的，而更正法律上之陳述，先予
    敘明。
貳、實體部分
一、黃素瑩主張：伊居住於彰化市○○路000巷0000號，劉孟妍居住於毗鄰之00-0號。劉孟妍自民國105年間搬入00之0號房屋後，即不定時於夜間、日間、清晨在屋內以硬物敲擊牆壁、拖拉桌椅、甩門、重物落地、奔跑、跳繩、打球、踱步等方式製造巨大噪音，致伊經常無法成眠或驚醒，伊數次親自、委請社區物業人員、議員、警察勸阻，均未見改善。劉孟妍經常製造噪音，且其音量、頻率、時間及次數均已超越一般人社會生活所能容忍之範圍，致伊長期處於精神緊張之狀態，出現神經衰弱、胸悶、頭痛、肩痛、腰痛等症狀，經診斷為伴有混和憂鬱情緒及焦慮之適應疾患、憂鬱症，人格權益受有損害，且情節重大，伊自得依侵權行為法律關係，請求劉孟妍給付精神慰撫金，並不得製造足使人無法忍受之噪音、喧嘩或其他干擾鄰居安寧之行為。爰聲明求為判決：㈠劉孟妍應給付黃素瑩50萬元，及自起訴狀繕本送達翌日起至清償日止，按年息百分之5計算之利息；㈡劉孟妍不得在門牌號碼彰化市○○路000巷0000號內製造足以使人無法忍受之噪音、喧嘩或其他干擾鄰居安寧之行為。㈢願供擔保，請准宣告假執行。
二、劉孟妍則以：黃素瑩從未主張亦未證明伊有製造超過噪音管
    制法管制分貝標準之噪音(即於日間上午7時至晚上8時製造
    超過65分貝、晚上8時至晚上11時超過60分貝、晚上11時至
    翌日7時超過55分貝之聲響)，原判決主文第2項卻禁止伊為
    該等行為，顯有違誤。又黃素瑩雖主張伊製造之聲響非噪音
    但已逾越一般人所能忍受之程度云云。惟原判決既認應以噪
    音管制區劃定作業準則第6條所定數據，作為是否為一般人
    無法忍受之聲響之客觀判斷標準，而非以主觀感受定之，卻
    又以證人甲○○、乙○○、丙○○證稱「很大聲」、「應該大聲」
    等主觀感受為不利伊之認定，亦有違誤。況該等證詞並無法
    證明係伊發出之聲響。且伊住處床鐘甚重，無法隨意移動；
    餐桌、客廳桌均為重物，無法以一人之力移動；椅腳均有減
    音裝置；與黃素瑩住處緊鄰之牆壁幾乎都已有數10公分深之
    壁櫥，足以減少聲響之傳遞，不可能製造出影響黃素瑩居住
    安寧之聲響。另依原審向警局調取109年4月27日之勘驗錄影
    錄音光碟，黃素瑩當場示範以耳緊貼牆壁才聽到聲音、及以
    手機緊貼牆錄音，且其夫即證人丁○○於台灣彰化地方檢察署
    (下稱彰化地檢署)亦證稱「是我太太拿著手機靠近牆壁錄製
    」，顯見該音響極輕微而非巨大，縱認伊有發出聲響，亦係
    日常活動所發生之聲響，並未逾越一般人所能容忍之程度。
    況伊否認黃素瑩提出之錄音光碟檔為伊所製造之音源，且該
    錄音檔究係於何時、何處、何種情狀下錄製、是否經過剪輯
    、重複拷貝等，均不得而知，應不得作為證據。另警員於10
    8年9月15日受理黃素瑩之報案後前往現地查訪，並無住戶表
    示有遭受妨害安寧之虞，員警職務報告書亦僅敘述黃素瑩之
    說詞，並認為伊不構成犯罪行為或有違反社會秩序維護法行
    為；至彰化縣警察局○○分局彰警分偵社字第000000號處分書
    ，業經臺灣彰化地方法院(下稱彰化地院)以109年度秩聲字
    第5號裁定「撤銷原處分、劉孟妍不罰」確定 ，該案法官已
    認定「屬日常生活起居活動而產生之音響，應屬可容許之範
    圍，不能認定為噪音。」。又黃素瑩提出之診斷證明書僅記
    載「重鬱症，復發」，並未記載原因為何，縱認伊有發出聲
    響，是否即足致黃素瑩重鬱症、復發，期間之因果觀係亦乏
    證據相佐等語，資為抗辯。
三、經原審為黃素瑩部分勝訴之判決，兩造均提起上訴。黃素瑩
    上訴聲明：㈠原判決關於駁回黃素瑩第一審47萬元及其法定
    利息部分之訴與該部分假執行之聲請暨命負擔該部分之訴訟
    費用之裁判均廢棄。㈡上廢棄部分，劉孟妍應再給付黃素瑩4
    7萬元及自起訴狀繕本送達翌日起至清償日止，按年息百分
    之5計算之利息(其餘敗訴部分，未據上訴，已先行確定)。
    劉孟妍上訴聲明：㈠原判決不利劉孟妍部分廢棄。㈡上廢棄部
    分，黃素瑩在第一審之訴及假執行之聲請均駁回。㈢如受不
    利判決，願供擔保，請准宣告免為假執行。兩造之答辯聲明
    均係：上訴駁回。
四、本件爭點　
  ㈠劉孟妍是否有製造逾越一般人所能忍受之聲響（含是否有超
    過如原判決主文第二項之法令噪音標準），致妨礙黃素瑩之
    居住安寧，造成其人格法益(精神)受有損害？
　㈡黃素瑩請求劉孟妍給付50萬元精神慰撫金，是否有理由？
五、法院之判斷：
  ㈠劉孟妍是否有製造逾越一般人所能忍受之聲響（含是否有超
    過如原判決主文第二項之法令噪音標準），致妨礙黃素瑩之
    居住安寧，造成其人格法益(精神)受有損害？
　  ⒈按土地所有人於他人之土地、建築物或其他工作物有瓦斯
      、蒸氣、臭氣、煙氣、熱氣、灰屑、喧囂、振動及其他與
      此相類者侵入時，固請求得禁止之，民法第793條前段定
      有明文，且依同法第800條之1規定，此項規定於建築物利
      用人準用之。但其侵入輕微，或按土地形狀，地方習慣，
      認為相當者，不在此限，同法第793條但書復規定甚明。
      又於他人居住區域發出之聲響超越一般人社會生活所能容
      忍，且情節重大，始屬不法侵害他人居住安寧之人格利益
      （最高法院92年度台上字第161號判決意旨參照）。準此
      ，建築物利用人於他人之建築物有振動及其他與此相類之
      聲響侵入時，如其侵入輕微，情節非屬重大，或按建築物
      之環境、地方習慣，認為相當，或未超越一般人社會生活
      所能容忍者，即不得請求禁止，或依侵權行為法則請求賠
      償，且必以侵入之聲響超越一般人社會生活所能容忍，非
      依個人主觀感受、喜惡決定之。　
    ⒉黃素瑩主張劉孟妍製造逾越一般人所能忍受之聲響，致妨
      礙伊之居住安寧，造成伊人格法益(精神)受有損害等語，
      固據並聲請傳訊下列證人，或提出下列事證為證：
　　　⑴證人甲○○於原審時證稱：伊為社區的管理公司，曾去劉
        孟妍家協調兩造噪音問題，一次是自己過去的，大約是
        107年間，有兩次於白天時在管理室聽到很大聲，但沒
        辦法知道是什麼東西產生，聲音來源是管理室的左後方
        ，而左後方的房子有0、0、00、00號，當時只有00之0
        號在家，我有去劉孟妍家中按電鈴，請劉孟妍將聲音盡
        量放低，第二次是一段時間後，黃素瑩拜託伊，請管理
        公司向劉孟妍說不要發出大聲響，當時劉孟妍沒講什麼
        。管理室與劉孟妍家距離約7、8米，在管理室可以聽到
        的話，旁邊住戶也聽得到等語。(原審卷一第190至194
        頁) 
　　　⑵證人乙○○於原審時證稱：伊是社區主委，曾於黃素瑩家
        聽到特別大聲，乒乒乓乓的聲音。伊在黃素瑩家聽到碰
        碰碰及大型東西掉落、重物撞擊、拖桌椅的聲音，大約
        是107年第三、四季的時候。伊是主委，有請管理公司
        跟劉孟妍反應，管委會也有決議，也請議員跟劉孟妍溝
        通，都未改善。伊是晚上去黃素瑩家泡茶，大約有百分
        之五十機率聽到，聲音是從00-0號傳來，不是從停車場
        傳來，停車場在社區後面等語。(原審卷一第194至196
        頁) 
　　　⑶證人丙○○於原審時證稱：伊是社區守衛，從伊座位後方
        傳來聲音，伊座位後方是00-0、00-0號房屋，與管理室
        是毗鄰的。在108年某日上午11時，00-0號的黃素瑩11
        點多出門，中午12點20幾分左右，就聽到後方傳來碰碰
        碰的聲音很大，還會從牆壁傳來碰碰碰的敲擊聲。伊在
        早班、晚班都有聽過聲音，如果傳到伊那邊還聽得到，
        應該很大聲，且伊有跟劉孟妍反應過，伊是打電話給劉
        孟妍，黃素瑩因此跟劉孟妍發生衝突，因劉孟妍之配偶
        聽伊說00-0號反應聲音很大，劉孟妍之配偶就很生氣跑
        到00-0號門前咆哮。伊共反應了三次，第三次才跟劉孟
        妍聯繫上，劉孟妍表示以後00-0號反應什麼事情時，都
        不要打電話到他家。伊可以確定108年8月那次發出噪音
        時，劉孟妍在家，且並非乙○○家磁磚施工，施工磁磚是
        10月或11月，不是8月等語。(原審卷一第196至199頁)
　　⒊然查：
　　　⑴依劉孟妍提出其住家裝潢隔間現場照片(原審卷一第217
        至235頁)，並經本院於110年9月22日履勘現場結果如下
        ：（本院卷第305至308頁）
        ①黃素瑩門牌號碼00-0號、劉孟妍門牌號碼00-0號之住
          家房屋，是位於管理室後方相毗鄰之建物。
        ②黃素瑩門牌00-0號住家房屋：
          ❶黃素瑩00-0號房屋係與管理室相毗鄰。
          ❷自黃素瑩住家大門口向內移3 米7 的位置（黃素瑩
            家客廳），在管理室相對位置的牆壁（有一層裝潢
            的石板），以膠槌沒有很重擊的敲打，在黃素瑩客
            廳就清楚聽到聲音。
          ❸從黃素瑩住家大門口向內移5 米處（黃素瑩家餐廳
　　　　　　），有裝潢的櫃子。由管理室於相對位置的牆壁以
            膠槌敲打（沒有很重擊），在黃素瑩的餐廳也可清
            楚聽到聲音。
         ❹黃素瑩的二樓主臥室部分，與劉孟妍共同壁中間（據
            黃素瑩稱有一有凹槽）黃素瑩以木板裝潢填平。三
            樓共同壁部分為實牆。
　　　 　 ❺黃素瑩房屋與劉孟妍之相鄰共同壁，前段為兩造之
            客廳，黃素瑩房間格局中、後段為電梯與樓梯。
        ③劉孟妍門牌00-0號住家房屋：
          ❶劉孟妍客廳部分：
            A.與黃素瑩相鄰的牆壁，從門口向內移3 米6 裝潢
              設置有50公分深的鞋櫃、置物櫃。從門口向內移
              120 公分的鞋櫃位置內，有弱電裝置，3 米6 的
              櫃子左側為實牆，寬度甚窄，油漆平整，未有敲
              打不平整之情形。（嗣因黃素瑩訴訟代理人測試
              聲音，以鐵鎚敲打出不平之裂痕）
            B.客廳擺設大型歐式沙發，移動不易，且無多餘可
              移動之空間。電視櫃前擺設直立式音響，放置於
              定音架上。
            C.靠大門進口處擺設壹具躺椅，為特殊設計，四腳
              係以平板木條平貼地面設計。
          ❷餐廳部分：
　　　     與黃素瑩相鄰的共同壁上下方，均有置物櫃的設計
            。留有壁面部分，亦裝有深色玻璃。餐桌椅為木製
            ，其椅腳均有套上棉布套墊。
          ❸二樓部分：
　　　      A.主臥室與黃素瑩相鄰共同壁部分，有做深約42公
              分的格板設計。床為北歐進口大型實木雪橇床，
              長約9 公尺，材質沈重，甚難移動。床兩邊各有
              一個床邊櫃。沒有多餘空間可以移動床具組。室
              內擺設一個四腳轉輪之椅子。
            B.主臥室同側另一邊為更衣間，與黃素瑩相鄰的共
              同壁部分，有60公分深衣櫃，都掛滿衣服。
          ❹劉孟妍表示與其臥室、更衣間相鄰牆壁的位置是黃
            素瑩的電梯部分。（劉孟妍表示：黃素瑩家每天大
            約早上4、5 點會乘坐，劉孟妍會聽到電梯啟動的
            聲音。）
          ❺劉孟妍三樓兩間房間為二位兒子的房間。靠樓梯邊
            是小兒子房間，與黃素瑩共同壁均設計有43公分深
            的櫃子，櫃子都裝設有緩衝門。但若開啟之角度不
            大，回彈回來仍會發出聲響。大兒子的房間（靠前
            面）與黃素瑩相鄰的牆壁，上方亦設計有櫥櫃、下
            面為床頭櫃。上方櫃子與床頭櫃之間，為實壁，但
            寬度不大。櫃子都裝設有緩衝門。但若開啟之角度
            不大，回彈回來仍會發出聲響。二個房間都有擺設
            一個四腳轉輪椅子。
          ❻劉孟妍一樓的廚房，與黃素瑩相鄰且為黃素瑩的樓
            梯。
          ❼劉孟妍住家整理裝潢而言，注重設計感，呈現沈歛
            的氛圍。
        ④敲擊測試：
          ❶黃素瑩訴訟代理人賴律師在劉孟妍家中（約10時20
            分許）以膠槌敲擊牆面，在管理室可聽到聲音，惟
            當時值班之守衛稱：伊無法分辨此聲音係從黃素瑩
            或劉孟妍家中發出。
　　　　　　（以下製造聲音源，係由黃素瑩訴訟代理人賴律師
            提供膠槌、鐵鎚，由本院司機依黃素瑩訴代賴律師
            指示下製造聲響，並由劉孟妍訴代李律師會同。法
            官、書記官、劉孟妍訴代楊律師、黃素瑩本人及其
            配偶等，則站立於管理室內接聽聲響。）
          ❷在劉孟妍客廳實牆處，以膠槌敲擊40-50 下，在管
            理室並未聽到聲音。在同一位置以鐵鎚重敲牆壁，
            管理室可聽到敲擊聲，但無從分辨係從哪家發出的
            聲音。
         ❸在黃素瑩屋內以膠槌敲擊與管理室的共同壁及地板，
            在管理室可聽到聲音。
          ❹以膠槌敲擊兩造00-0（劉孟妍）、00-0號（黃素瑩
　　　　　  ）住家的地面各約10秒鐘，（先敲00-0號，再敲00
           -0號）。在管理室，只聽到敲擊00-0號家的聲音。
        ⑤鄰近環境：
          ❶兩造屋後為停車場。
          ❷○○路000 巷0-0 號旁之工廠倉庫與劉孟妍00-0號住
            家部分相鄰。據現場與倉庫相隔四戶（連棟，每戶
            面寬4.2 米）之門牌0-0 號住戶稱：此為該工廠倉
            庫後門，白天會有堆高機載運建造和室之棧板木材
            ，放置東西時，會有碰一聲，一天大約二次。伊住
            這四、五十年了，不會覺得吵，在屋內不會聽到。
　　　　　❸劉孟妍屋後方為求美化視覺感，特別設置鋁製直立 
            式之格柵，採木質紋路顏色。黃素瑩之住家後方並
            未設置。
　　　⑵由上開履勘結果可知：
　　　　①劉孟妍住家一樓（含客廳、廚房）、二至四樓，面臨
          與黃素瑩之共同壁部分，幾乎都裝潢壁櫃，僅一樓客
          廳3米6的壁櫃左側為實牆，寬度甚窄，油漆平整，未
          有敲打成不平整之痕跡。故由敲打該牆面發出聲響之
          可能性極低。
　　　　②依劉孟妍住處之裝潢、設備以觀，一樓客廳中設置大
          型沙發，移動不易，且無多餘之空間可以移動；而躺
          椅亦是特別設計，四腳係以平板木條平貼設計；音響
          放置於定音架上。餐桌椅均為木製，椅腳亦裝有棉布
          套墊；二樓臥床係北歐大型實木雪橇床，材質沈重，
          甚難移動，床頭邊櫃，亦為實木，無空間可以移動，
          室內擺設一個四腳轉輪之椅子。三樓部分，孩子房間
          亦擺設一個四腳轉輪之椅子。由此可見，劉孟妍之家
          居空間，生活品質要求甚高，呈現沈歛寧靜的氛圍。
          是故劉孟妍是否會無端製造讓人不堪忍受之聲響，令
          人生疑。
　　　　③依本院履勘時，分別在黃素瑩家中製造聲響，在管理
          室可聽到聲音，惟當時值班之守衛稱：伊無法分辨此
          聲響係從黃素瑩或劉孟妍家中發出。且兩造屋後為停
          車場。而○○路000 巷0-0 號旁之工廠倉庫與劉孟妍00
          -0號住家部分相鄰。據現場與倉庫相隔四戶（連棟，
          每戶面寬4.2 米）之門牌0-0 號住戶稱：此為該工廠
          倉庫後門，白天會有堆高機載運建造和室之棧板木材
          ，放置東西時，會有碰一聲，一天大約二次。伊住這
          四、五十年了，不會覺得吵，在屋內不會聽到等語。
          則上述證人所證稱彼等聽到之聲響，是否有誤判係來
          自劉孟妍家所發出者，非無疑義。
　　　⑶退而言之，縱係來自劉孟妍家所發出之音響，然依證人
        甲○○證稱係聽聞二次都是白天時段；證人丙○○聽聞，就
        主觀推認為劉孟妍家所發出之聲響，該聲響發生於中午
        12點20分左右(日常白天中午用餐時段)；證人戊○○聽聞
        二次聲響之時間段為白天臨接其上班前之時段；證人乙
        ○○聽聞二(或三)次晚間之聲響，亦顯是發生在晚間之通
        常社交往來(與朋友泡茶)時段。依上開各證人之證述，
        其等聽聞依其主觀判斷為劉孟妍住居所發出之聲響，該
        聲響之發生頻率甚低，次數亦甚少，而所發出之音響亦
        非長，要屬於「日常起居時段中」(顯非休憩時段)或生
        之「偶發」聲響，該等聲響，尚難認為已逾一般人社會
        生活所能容忍而足以妨害他人生活安寧之程度。
　　　⑷至於黃素瑩另提出下列事證，亦不可採：
　　　　①證人戊○○雖於原審時證稱：伊為社區事務委員，早上
          上班前會巡邏，在中庭巡邏時就有聽到從劉孟妍家中
          傳來施工聲音，但是沒有敲門確定劉孟妍當時是否在
          家，也未目睹劉孟妍敲打東西，但社區當時沒有施工
          ，伊順著聲音走到劉孟妍家的時候聲音就不見了，聽
          起來像是搬東西，或有東西往下摔的碰碰碰聲，聲音
          很大等語(原審卷一第199至201頁)。然查，證人戊○○
          既沒有敲門確定劉孟妍當時是否在家，也未目睹劉孟
          妍敲打東西，又其順著聲音走到劉孟妍家的時候聲音
          就不見了等情以觀，實難以此內容不明確之證述情節
          ，即為劉孟妍不利之認定。 
　　　　②證人即黃素瑩之夫丁○○雖證稱：伊為黃素瑩配偶，同
          住於00-0號，劉孟妍是住00-0號，劉孟妍從105年搬
          進的時候，大概在105年10月開始製造噪音，一直到
          今日，有拖桌椅、重物落地、故意敲打地面的聲音，
          敲打地面聲音聽起來是用槌子或異物敲打，很大聲，
          且是連續性，不分日夜，連凌晨都有，有透過管理公
          司、議員向劉孟妍反應云云(原審卷一第187至190頁)
          。惟查，設若劉孟妍長時間連續發出聲響，何以該社
          區內證人甲○○、乙○○、丙○○等人僅聽聞上開證詞所指
          那幾次，況參酌證人丁○○於偵查中之證述情節以觀（
          詳如後述），其既為黃素瑩之配偶，其所為之證言難
          免有偏頗、誇大或迴護黃素瑩之虞，自難僅憑證人丁
          ○○所為之證言，即為不利劉孟妍之認定。
　　　　③黃素瑩雖另提出噪音收據明細、噪音聲響錄音檔、聲
          響時間表(原審卷一第25至26頁、第91至102頁)、黃
          素瑩家中錄影畫面(原審卷二第142-1頁)、噪音紀錄
          表及錄音光碟(原審卷二第117至141頁)，主張劉孟妍
          另有發出噪音影響黃素瑩生活之情事云云，然經劉孟
          妍否認，黃素瑩復未舉證該聲響確為劉孟妍所發出，
          又錄音光碟縱能聽聞聲響，然此為何時、何地所錄製
          之聲響，其聲響來自何處？黃素瑩既無法證明其所指
          之聲響係劉孟妍所為，其主張自難憑採。
　  ⒋黃素瑩亦未舉證證明劉孟妍製造音響確有超過法定噪音管
      制標準，則原審判決主文第二項判命劉孟妍不得超過法令
      噪音之標準，即有未合。
　　⒌又查，黃素瑩曾對劉孟妍製造噪音提起其他案件，該案件
      處理及認定結果，亦可供本件之佐參：
　　　⑴黃素瑩曾對劉孟妍提出妨害自由案件，經檢察官以證人
        丁○○(即黃素瑩配偶)既於偵查中證稱「是我太太拿著手
        機靠近牆壁錄製」等語，顯然該音響極輕微而非巨大，
        尚難認定劉孟妍有製造噪音，使人不堪忍受之行為，而
        為不起訴處分，此有劉孟妍提出之臺灣彰化地方檢察署
        109年度偵字第9653號不起訴處分書附卷可參(本院卷一
        第143至147頁)。　　　
　　　⑵黃素瑩曾於108年9月15日至彰化縣警察局○○分局○○○派出
        所報案，案號000000000000000(原審卷一第23頁) ，彰
        化縣警察局○○分局○○○派出所109年1月9日警員己○○「職
        務報告」(見原審卷一第159至166頁) ，警員受理後前
        往現地查訪，亦無住戶表示有遭受妨害安寧之虞等情。
        且彰化縣警察局○○分局職務報告書，僅敘述黃素瑩之說
        詞，並認為劉孟妍不構成犯罪行為或有違反社會秩序維
        護法行為，不足以作為侵權行為之證據。
　　　⑶彰化縣警察局○○分局彰警分偵社字第000000號處分書，
        業經原法院以109年度秩聲字第5號裁定「撤銷原處分、
        劉孟妍不罰」確定（原審卷二第167至168頁)，該案法
        官已認定「屬日常生活起居活動而產生之音響，應屬可
        容許之範圍，不能認定為噪音。」等情。
　　⒍綜上，黃素瑩就其主張劉孟妍有製造逾越一般人所能忍受
      之聲響，致妨礙黃素瑩之居住安寧，造成其人格法益(精
      神)受有損害等節，並未舉證以使法院獲得確切之心證，
      故黃素瑩此部分之主張，自非可採。
　㈡黃素瑩請求劉孟妍給付50萬元精神慰撫金，是否有理由？
　　⒈黃素瑩就其主張劉孟妍有製造逾越一般人所能忍受之聲響
      ，致妨礙黃素瑩之居住安寧，造成其人格法益(精神)受有
      損害等節，並不可採，業見前述。
　　⒉況黃素瑩所提出之○○醫院診斷證明書(原審卷一第21頁) ，
      雖記載「重鬱症，復發」，且僅敘明疑因「環境壓力」而
      惡化。然此症狀復發、惡化之原因為何？未見黃素瑩舉證
      證明，且縱認劉孟妍有發出聲響，是否即足致黃素瑩重鬱
      症、復發，其間之因果關係亦乏證據證明。
　　⒊綜上，黃素瑩請求劉孟妍給付50萬元精神慰撫金，為無理
      由。
　㈢綜上所述，黃素瑩依侵權行為法律關係，請求劉孟妍不得製
    造噪音不法侵害黃素瑩居住之安寧，並排除侵害，及請求劉
    孟妍給付50萬元本息，為無理由，不應准許。原審（除確定
    部分外）命劉孟妍不得製造超過如原判決主文第二項所示噪
    音標準之音量侵入黃素瑩房屋，並命劉孟妍給付黃素瑩3萬
    元本息，自有未洽。劉孟妍就此部分指摘原判決不當，求予
    廢棄改判，為有理由，爰由本院將此部分予以廢棄，並改判
    如主文第二項所示。至原審駁回黃素瑩請求劉孟妍再給付47
    萬元本息部分，並無不合，黃素瑩就此部分指摘原判決不當
    ，求予廢棄改判，即無理由，應駁回其此部分上訴。
  ㈣本件為判決基礎之事證已臻明確，本院經逐一審酌兩造歷審
    所提其餘攻擊、防禦方法及援用之證據，均認與前開論斷結
    果無礙，爰不再逐一論述，附此敘明。
六、據上論結，本件黃素瑩之上訴為無理由，劉孟妍之上訴為有
    理由，依法判決如主文。　
中　　華　　民　　國　　111 　年　　3 　　月　　1 　　日
              民事第七庭    審判長法　官  王  銘
                                  法　官  高英賓
                                  法　官  張國華
正本係照原本作成。
不得上訴。
                                  書記官  柯孟伶
　　　　　　　　　　　　　　　　　
中　　華　　民　　國　　111 　年　　3 　　月　　1 　　日